【裁判字號】    98,簡上,818
【裁判日期】    981022
【裁判案由】    妨害風化
【裁判全文】
臺灣高雄地方法院刑事判決             98年度簡上字第818號
上  訴  人
即  被  告  鄭登福
上列上訴人因妨害風化案件，不服本院高雄簡易庭民國98年7 月
7 日98年度審簡字第2086號刑事簡易判決（聲請簡易判決處刑案
號：98年度偵字第2342號），提起上訴，本院判決如下：
    主  文
上訴駁回。 
    事  實
一、鄭登福為址設高雄市前金區市○○路242 之26至37號之愛丁
    堡賓館（登記負責人為賴威伶，業經檢察官另案為不起訴處
    分）實際負責人，竟基於意圖使成年女子與男客人為性交或
    猥褻之行為而容留、媒介以營利之犯意，於民國98年1 月9
    日下午5 時30分許，在上址店內，容留、媒介應召女子蔡佩
    珊與男客潘英雄，從事性交易，並約定收費新台幣（下同）
    3500元，由潘英雄先付款給鄭登福，應召女子得1600元，應
    召站得400 元，鄭登福得1500元牟利，但該日晚上6 時許潘
    英雄與蔡佩珊在上開飯店房間內為性交易時，為警臨檢查獲
    ，鄭登福乃未及收取上開金額。
二、案經高雄市政府警察局新興分局報告臺灣高雄地方法院檢察
    署檢察官聲請簡易判決處刑。
    理  由
一、按刑事訴訟法第159 條之3 規定，被告以外之人於審判中有
    該條各款所列死亡、身心障礙、滯留國外或所在不明等原因
    ，致無法或拒絕陳述之情形之一，而經證明其先前於調查中
    所為陳述「具有可信之特別情況」，且為證明犯罪事實之存
    否所「必要」者，均例外地賦與證據能力。其立法理由在於
    考量審判程序中，一旦發生事實上無從為直接審理之原因，
    如一概否定該項陳述之證據適格，不免違背實體真實發現之
    訴訟目的，為補救採納傳聞法則，實務上所可能發生蒐證困
    難之問題，例外承認該審判外之陳述得採為證據。所謂「具
    有可信之特別情況」，係屬「信用性」之證據能力要件，而
    非「憑信性」之證據證明力，法院自應就其陳述當時之原因
    、過程、內容、功能等外在環境加以觀察，以判斷其陳述是
    否出於「真意」、有無違法取供等，其信用性已獲得確定保
    障之特別情況。而所稱「為證明犯罪事實存否所必要者」，
    係指就具體個案案情及相關卷證判斷，為發現實質真實目的
    ，認為除該項審判外之陳述外，已無從再就同一供述者，取
    得與其上開審判外陳述之相同供述內容，倘以其他證據代替
    ，亦無從達到同一目的之情形而言。經查：證人潘英雄經本
    院於審理中依法傳、拘未到，有送達證書、拘票等，附卷可
    稽，是該證人有所在不明而傳喚不到之情形。而證人潘英雄
    僅係單純偶至案發地點為性交易，與本案被告並無任何利害
    關係，且其於警詢之證述，係於警方於98年1 月9 日下午6
    時許查獲本案後，立即於當日下午6 時47分許詢問所得之證
    詞，距案發時間非常接近，對於本案發生之細節，記憶甚為
    清晰，復依其警詢筆錄記載內容，係採取一問一答方式，其
    顯係出於即時性、自然性之發言，屬不具計畫性、動機性或
    感情性之客觀陳述，鮮少權衡利害得失或受他人干預，具有
    可信之特別狀況。又基於發見真實原則，證人潘英雄於警詢
    之證述，係證明本件犯罪事實存否之必要證據。綜上情況判
    斷，本院認證人潘英雄於警詢之證述，符合刑事訴訟法第
    159 條之3 之情形，有證據能力。
二、按被告以外之人於審判外之言詞或書面陳述，除法律有規定
    者外，不得作為證據；被告以外之人於審判外之陳述，雖不
    符前4 條之規定，而經當事人於審判程序同意作為證據，法
    院審酌該言詞陳述或書面陳述作成時之情況，認為適當者，
    亦得為證據；當事人、代理人或辯護人於法院調查證據時，
    知有第159 條第1 項不得為證據之情形，而未於言詞辯論終
    結前聲明異議者，視為有前項之同意。刑事訴訟法第159 條
    第1 項、第159 條之5 就此分別定有明文。本案所引用之供
    述及非供述證據，業經當事人同意作為證據，且本院依法踐
    行調查證據程序，公訴人、被告均不爭執各該證據之證據能
    力，且迄本院言詞辯論終結前未就上開證據之證據能力聲明
    異議，又查無依法應排除其證據能力之情形，是後述所引用
    證據之證據能力均無疑義，依法自有證據能力，均得作為本
    案證據，先予敘明。
三、訊據被告固坦承其於98年1 月9 日下午5 時30分許，在愛丁
    堡賓館店內，帶同女子蔡佩珊至男客潘英雄房間等情，惟矢
    口否認有何妨害風化犯行，辯稱：不知蔡珮珊與潘英雄為性
    交易，亦尚未收取金錢云云。經查：
（一）被告為址設高雄市前金區市○○路242 之26至37號之愛丁
      堡賓館之實際負責人，賴威伶僅係登記之名義負責人等情
      ，業據被告坦承不諱（見本院簡上卷第56頁），核與證人
      賴威伶於本院審理時證述相符（見本院簡上卷第35頁正背
      面），並有高雄市政府營利事業登記證1 紙（見警卷第28
      頁）、查獲現場被告鄭登福在場之照片1 張（見警卷第27
      頁），堪認為真實。
（二）被告基於意圖使成年女子與男客人為性交或猥褻之行為而
      容留、媒介以營利之犯意，於98年1 月9 日下午5 時30分
      許，在上址店內，容留、媒介應召女子蔡佩珊與男客潘英
      雄，從事性交易，並約定收費3500元，男客先付款給鄭登
      福，應召女子得1600元，應召站得400 元，鄭登福得1500
      元牟利，但該日晚上6 時許潘英雄與蔡佩珊在上開飯店房
      間內為性交易時，為警臨檢查獲，鄭登福乃未及收取上開
      金額等情，業據證人蔡佩珊於本院審理時證稱：本案發生
      前，有人打電話給伊，要伊到愛丁堡賓館從事性交易，伊
      至該地後，由被告帶伊到男客潘英雄之2707號房間，所約
      定性交易代價為2000元，其中400 元要給應召站，愛丁堡
      賓館房間費用則由被告與男客潘英雄決定，但該次性交易
      尚在進行中，即遭警察臨檢，而未及收錢等語（見本院簡
      上卷第36頁至第37頁）；證人潘英雄於警詢時證稱：伊於
      98年1 月9 日17時20分許進入愛丁堡賓館，由鄭登福帶伊
      至2707號房間等候應召女子，約10分鐘後，伊在洗澡時，
      鄭登福帶蔡佩珊至該房間，並告知伊「小姐來了」，伊以
      「喔」回應被告，被告隨即離開，嗣伊與蔡佩珊均沐浴畢
      後，蔡佩珊為伊「口交」並戴上保險套時，有人以該房間
      內之電話蔡佩珊通知警察臨檢，蔡佩珊乃全身赤裸跑出房
      間，伊則趕緊穿衣服，並拔掉保險套丟棄於該房間垃圾桶
      旁，伊與蔡佩珊性交易之代價為3500元，但因尚未完成即
      為警查獲，而尚未繳付等語（見警卷第13頁至第14頁）明
      確，並有查獲現場照片6 張（見警卷第27頁）可稽，足以
      認定。
（三）被告雖辯稱：伊僅帶同女子蔡佩珊至男客潘英雄房間，並
      不知蔡佩珊與潘英雄為性交易云云。惟證人蔡佩珊、潘英
      雄2 人均證述該次性交易係由被告媒介、容留之事實，業
      如前述。且被告於偵查中已自承：「我在愛丁堡服務，有
      客人來就帶客人到房間。客人如果要求要叫小姐，我們就
      會替客人叫」等語（見偵卷第3 頁）；於本院審理時亦供
      稱：「我進去的時候客人潘英雄在2707室的浴室裡面沒有
      出來，他要或不要也沒有講，之後我就離開了，我只有帶
      蔡佩珊到2707室門口，小姐之後什麼時候進去我也不知道
      。」等語，依一般經驗法則，被告既有應客人（潘英雄）
      要求叫小姐（蔡佩珊），及帶同小姐（蔡佩珊）至客人（
      潘英雄）房間並詢問「要或不要」之事實，足見被告明知
      其係媒介、容留蔡佩珊與潘英雄性交易。至於被告雖辯稱
      ：潘英雄並沒有講要或不要云云，然證人潘英雄於警詢時
      證稱當時交易之細節係：被告告知伊「小姐來了」，伊以
      「喔」回應被告，被告隨即離開等語，顯見被告所辯潘英
      雄沒有講要或不要乙節，並非實在，併為說明。綜上，被
      告辯稱：不知蔡佩珊與潘英雄性交易云云，非但與其於偵
      查中所述不符，亦違反一般人之社會經驗，而無可採。
（四）被告又辯稱：伊尚未收到金錢、蔡佩珊與潘英雄並未完成
      性交易云云。惟按刑法第231 條第1 項前段之罪，其犯罪
      構成要件乃以行為人主觀上有營利及使男女與他人為性交
      或猥褻行為之犯意，客觀上有引誘、容留或媒介之行為已
      足。故行為人只要以營利為目的，並有使男女與他人為性
      交或猥褻行為之意圖，而著手引誘、容留或媒介行為，即
      構成該罪，至於該男女與他人是否有為性交或猥褻之行為
      ，及是否果於媒介後獲得利益，則非所問（最高法院92年
      度台上字第4958號、91年度台上第3531號判決意旨參照）
      。是本案雖因警察之臨檢，致蔡佩珊與潘英雄未及完成全
      部性交易過程，及被告未及收取金錢，但被告客觀上有容
      留、媒介之行為，主觀上有營利及使男女與他人為性交或
      猥褻行為之犯意，依上開說明，被告自不能以：尚未收取
      金錢、蔡佩珊與潘英雄並未完成性交易云云，脫免其責。
（五）綜上所述，本件事證明確，被告犯行，堪予認定，應依法
      論科。
四、核被告所為，係犯刑法第231 條第1 項意圖使女子與他人為
    褻猥之行為而容留以營利罪。又被告所為之媒介之低度行為
    ，應為容留之高度行為所吸收，不另論罪。原審依刑法第
    231 條第1 項、第41條第1 項前段，刑法施行法第1 條之1
    之規定，並審酌審酌被告為貪圖不法利益，經營色情行業，
    媒介、容留成年女子與男客從事性交之行為，敗壞社會善良
    風氣，實無足取，惟念及其先前並無前科，此有臺灣高等法
    院被告前案紀錄表1 紙在卷可稽，素行良好，並斟酌其犯罪
    目的、手段及犯罪所得等一切情狀，量處有期徒刑2 月，並
    諭知易科罰金之折算標準，經核認事用法並無不合，量刑亦
    屬適當。上訴人即被告上訴意旨仍執前詞否認犯罪，指摘原
    判決不當，為無理由，應予駁回。
據上論斷，應依刑事訴訟法第455 條之1 第1 項、第3 項、第36
8 條，判決如主文。
本案經檢察官陳威呈到庭執行職務。
中    華    民    國    98    年    10    月    22    日
                  刑事第二庭  審判長法  官  吳進寶
                                    法  官  李昆南
                                    法  官  施盈志
以上正本證明與原本無異。
不得上訴。
中    華    民    國    98    年    10    月    22    日
                                    書記官  林雅婷

附錄本判決論罪之法條：
刑法第231 條第1 項意圖使男女與他人為性交或猥褻之行為，而
引誘、容留或媒介以營利者，處5 年以下有期徒刑，得併科10萬
元以下罰金。以詐術犯之者，亦同。

司法院資訊處製作；財團法人民間司法改革基金會備份。
